最高法院刑事判決　　　　　　　　　 111年度台上字第1219號
上　訴　人　夏　櫻（原名夏英）
 
 
 
選任辯護人　陳煜昇律師
上列上訴人因違反毒品危害防制條例案件，不服臺灣高等法院高
雄分院中華民國110 年10月27日第二審判決（109 年度上訴字第
1123號，起訴案號：臺灣橋頭地方檢察署107 年度偵字第 11111
、11392 、11616 號），提起上訴，本院判決如下：
    主  文
上訴駁回。
    理  由
一、按刑事訴訟法第377 條規定，上訴於第三審法院，非以判決
    違背法令為理由，不得為之。是提起第三審上訴，應以原判
    決違背法令為理由，係屬法定要件。如果上訴理由書狀並未
    依據卷內訴訟資料，具體指摘原判決不適用何種法則或如何
    適用不當，或所指摘原判決違法情事，顯與法律規定得為第
    三審上訴理由之違法情形，不相適合時，均應認其上訴為不
    合法律上之程式，予以駁回。本件原判決認定上訴人夏櫻（
    原名夏英）有其事實欄所載之幫助郭益宏（通緝中）販賣第
    一級毒品海洛因犯行，因而撤銷第一審所為之無罪判決，改
    判論上訴人幫助犯行為時毒品危害防制條例第4 條第1 項之
    販賣第一級毒品罪，經依同條例第17條第2 項、刑法第30條
    第2 項、第59條規定遞予減輕其刑後，處有期徒刑3 年11月
    。已詳細敘述所憑之證據及取捨、認定之理由。且就上訴人
    否認有幫助販賣毒品海洛因犯行，辯稱只是單純因郭益宏開
    車且無瑕接聽電話時，幫忙傳達張瑞輝電話中之訊息，伊不
    知其等嗣後有交易毒品海洛因等語，其辯詞不可採之理由，
    予以指駁。所為論斷，俱有卷存證據資料可資覆按，從形式
    上觀察，並無採證認事違背經驗法則、論理法則，亦無量刑
    職權之行使有濫用，或其他違背法令之情形。
二、上訴意旨乃謂：本件只有共犯郭益宏及對向共犯張瑞輝之證
    詞，別無交易毒品具體對話內容之行動電話通訊監察譯文或
    查扣與販賣有關之磅秤、分裝袋等證物以為補強，即認其成
    立幫助販賣第一級毒品罪，自有違證據法則等語。
三、惟查：被告或共犯之自白固不得作為認定犯罪之唯一證據，
    而須以補強證據證明其確與事實相符，然茲所謂之補強證據
    ，並非以證明犯罪構成要件之全部事實為必要，倘其得以佐
    證自白之犯罪非屬虛構，能予保障所自白事實之真實性，即
    已充分。又得據以佐證者，雖非直接可以推斷該被告之實行
    犯罪，但以此項證據與被告或共犯之自白為綜合判斷，若足
    以認定犯罪事實者，仍不得謂其非屬補強證據。本件原審依
    據上訴人、郭益宏及證人張瑞輝分別警詢及偵、審中之陳述
    ，佐以與證人張瑞輝所述相符之其與上訴人間之行動電話通
    訊監察譯文等證據資料，作為補強證據，認上開補強證據已
    足以佐證上訴人等人陳述之真實性，因而認定上訴人成立犯
    罪。所為論斷，核無違反經驗法則、論理法則，亦無任意推
    定犯罪事實、違背證據法則之違誤。審酌我國對於販賣毒品
    之行為科以高度之刑責，衡諸買賣雙方以電話相互聯絡時，
    為躲避遭監聽查緝，僅在電話中約定見面時、地，或略述種
    類、數量、價格之其一，極為常見，況買賣雙方交易毒品事
    項，或已有默契，或見面後再洽談，未必於電話中詳實約妥
    細節，惟幾均以暗語或彼此已有默契之含混語意而為溝通。
    縱原判決所引之行動電話通訊監察譯文內容，未見毒品之種
    類、數量、金額等字眼，或無直接論及販賣毒品之對話，或
    未查扣與販賣有關之證物，但依卷附之上開通訊監察譯文，
    其等通話係為相約毒品交易地點，與上訴人及郭益宏及張瑞
    輝之自白或證言綜合判斷，已互相契合，足以認定上訴人之
    犯罪事實，自不能指為違法。其就此部分上訴及其餘所指所
    為應不成立幫助犯等語，均係就原判決已說明之事項及屬原
    審採證認事職權之適法行使，持憑己見，就相同證據資料而
    為不同之評價，且重為事實之爭執，與法律規定得為第三審
    上訴理由之違法情形，不相適合。其上訴不合法律上之程式
    ，應予駁回。
據上論結，應依刑事訴訟法第395 條前段，判決如主文。
中    華    民    國   111    年    3     月    10    日
                  刑事第四庭審判長法  官  林  立  華  
                                  法  官  林  瑞  斌  
                                  法  官  王  敏  慧  
                                  法  官  李  麗  珠  
                                  法  官  謝  靜  恒  
本件正本證明與原本無異
                                  書記官
中    華    民    國   111    年    3     月    14    日